【裁判字號】    99,訴,1615
【裁判日期】    991129
【裁判案由】    偽造文書等
【裁判全文】
臺灣臺北地方法院刑事判決              99年度訴字第1615號
公  訴  人  臺灣臺北地方法院檢察署檢察官
被      告  謝漢超
選任辯護人  唐福睿律師
            林于椿律師
            陳德峰律師
被      告  沈怡姍
上列被告等因偽造文書等案件，經檢察官提起公訴（99年度偵字
第18771號），因被告等於準備程序中就被訴事實均為有罪之陳
述，經本院合議庭裁定由受命法官獨任進行簡式審判程序，判決
如下：
    主    文
謝漢超於公務員依法執行職務時，當場侮辱，累犯，處拘役伍拾
日，如易科罰金，以新臺幣壹仟元折算壹日；又對於公務員依法
執行職務時，施強暴，累犯，處有期徒刑月，如易科罰金，以
新臺幣壹仟元折算壹日；又行使偽造私文書，足以生損害於公眾
及他人，累犯，處有期徒刑月，如易科罰金，以新臺幣壹仟元
折算壹日，如附表一編號１至編號８所示偽造之「謝漢賓」署押
共貳拾貳枚及如附表二編號１至編號２所示之臺北市政府警察局
舉發違反道路交通管理事件通知單之通知聯貳紙均沒收。所處有
期徒刑部分，應執行有期徒刑伍月，如易科罰金，以新臺幣壹仟
元折算壹日，如附表一編號１至編號８所示偽造之「謝漢賓」署
押共貳拾貳枚及如附表二編號１至編號２所示之臺北市政府警察
局舉發違反道路交通管理事件通知單之通知聯貳紙均沒收。
沈怡姍於公務員依法執行職務時，當場侮辱，處拘役肆拾日，如
易科罰金，以新臺幣壹仟元折算壹日。
    犯罪事實
一、謝漢超於民國94年間因服用酒類，不能安全駕駛動力交通工
    具而駕駛，經本院以94年度北交簡字第2716號簡易判決判處
    有期徒刑3月確定，於95年3月23日易科罰金執行完畢。
二、謝漢超與沈怡姍為朋友，其二人於99年8月7日凌晨3時許，
    在臺北市中山區○○○路、林森北路附近某家卡拉OK店飲酒
    後，由謝漢超駕駛車牌號碼8505-UY號自用小客車搭載沈怡
    姍上路，欲返回沈怡姍位於臺北市中山區○○○路3段1號12
    樓之1之居處。嗣於同日3時20分許，行經臺北市○○○路○
    段81號前，為是時正執行路檢勤務之臺北市政府警察局中山
    分局保安警察大隊第五中隊之員警陳威嘉、保漢卿、姜智仁
    攔檢稽查，並要求對謝漢超施以呼氣酒精濃度測試，謝漢超
    心生不滿，竟基於對於公務員依法執行職務時當場侮辱之犯
    意，當場接續以閩南語「幹你祖媽」、「幹你」、「幹你娘
    雞八」等語辱罵員警陳威嘉、保漢卿、姜智仁（公然侮辱部
    分未據告訴），足以貶損該3人之人格與評價。另再基於妨
    害公務之犯意，又出拳毆打員警陳威嘉之胸部，嗣員警陳威
    嘉取出手銬欲逮捕謝漢超，謝漢超竟又以腳攻擊陳威嘉，並
    拉扯員警陳威嘉，致員警陳威嘉受有手腕挫擦傷之傷害(傷
    害部分亦未據告訴)，以此強暴方式妨害員警陳威嘉依法執
    行公務。此時在一旁之沈怡姍見狀，亦基於侮辱公務員之犯
    意，當場以閩南語「幹你娘雞巴」辱罵員警陳威嘉、保漢卿
    、姜智仁（公然侮辱部分未據告訴），足以貶損該3人之人
    格與評價。
三、嗣謝漢超與沈怡姍經警合力逮捕後，詎謝漢超為隱蔽刑責及
    無照駕駛之行政責任，另基於行使偽造私文書之犯意，冒用
    其胞弟謝漢賓名義，當場於如附表一編號1及編號4所示之呼
    氣酒精濃度測試確認單及酒精測定紀錄表上接續偽造「謝漢
    賓」之署名；並在如附表一編號2及編號3所示之臺北市政府
    警察局舉發違反道路交通管理事件通知單（1式3聯，包括通
    知聯、移送聯及存根聯）之移送聯上之「收受通知聯者簽章
    」欄內各偽簽「謝漢賓」之署押1枚（並自動複寫在該2紙通
    知單存根聯之「收受通知聯者簽章」欄內，另通知聯則無「
    收受通知聯者簽章」欄），表示「謝漢賓」已收到該舉發通
    知單，再持以交回警員處理而行使之（警員並將上揭舉發違
    反道路交通管理事件通知單之通知聯交謝漢超收執）。復又
    在臺北市政府警察局保安大隊第五中隊以「謝漢賓」之名義
    應詢，並接續在如附表一編號5至編號8所示之時間，在如附
    表一編號5至編號8所示之文件上偽造「謝漢賓」之署名及指
    印（上揭偽造之署押及其數量等情形均詳如附表一所載），
    足以生損害於司法機關對於司法調查及監理機關對道路交通
    管理事件處罰之正確性，並使謝漢賓本人有受追訴、行政處
    分之虞等損害。
四、案經臺北市政府警察局中山分局報告臺灣臺北地方法院檢察
    署檢察官偵查起訴。
    理    由
一、本件被告謝漢超、沈怡姍所犯均係死刑、無期徒刑或最輕本
    刑為3年以上有期徒刑或高等法院管轄第一審案件以外之罪
    ，其於準備程序期日就被訴事實為有罪之陳述，經本院告知
    簡式審判程式之旨，並聽取公訴人、被告2人及被告謝漢超
    之選任辯護人之意見後，依刑事訴訟法第27 3條之1第1項規
    定，裁定進行簡式審判程序，是依刑事訴訟法第273條之2規
    定，本件之證據調查，不受同法第159條第1項、第161條之1
    、第161條之3、第163條之1及第164條至第170條規定之限制
    ，合先敘明。
二、上揭犯罪事實，業據被告2人於偵訊、本院準備程序及審理
    時坦承不諱，並經證人即臺北市政府警察局保安警察大隊第
    五中隊小隊長陳威嘉於偵訊中證述明確（參見偵查卷第63頁
    至第64頁），另有臺北市政府警察局保安警察大隊第五中隊
    警員職務報告及錄音譯文各1份、臺北市政府警察局呼氣酒
    精濃度測試確認單1紙、舉發違反道路交通管理事件通知單
    影本4紙、酒精測定紀錄表1紙、國軍松山總醫院附設民眾診
    療服務處診斷證明書1紙、權利告知書、臺北市政府警察局
    保安警察大隊逕行逮捕通知書、執行拘提逮捕告知親友通知
    書各2紙及照片2幀在卷可佐（見偵查卷第6頁至第12頁、第2
    3頁、第26頁至第29頁、第31頁至第36頁）。是認被告2人上
    揭自白均與事實相符，俱應依法論科。
三、論罪科刑之理由：
  (一)被告謝漢超部分：
  1.犯罪事實欄二部分：
    按刑法第140條侮辱公務員罪，屬妨害國家公務之執行，為
    侵害國家法益，並非侵害個人法益之犯罪，如對於公務員2
    人以上依法執行職務時，當場侮辱，仍屬單純一罪，並無刑
    法第55條想像競合犯之法例適用（最高法院85年度臺非字第
    238號判例意旨參照）。核被告謝漢超如犯罪事實欄二所為
    ，係犯刑法第140條第1項之對於公務員依法執行職務時當場
    侮辱罪及同法第135條第1項之對於公務員依法執行職務時當
    場施強暴罪。又數行為於同時同地或密切接近之時地實施，
    侵害同一之法益，各行為之獨立性極為薄弱，依一般社會健
    全觀念，在時間差距上，難以強行分開，在刑法評價上，以
    視為數個舉動之接續施行，合為包括之一行為予以評價，較
    為合理，方屬接續犯之範疇（最高法院86年台上字第3295號
    判例意旨參照）。足見「接續犯」之成立係以時、空密接性
    為前提要件，即透過對於同一法益之同種類侵害行為繼續不
    間斷之實行，業已稀釋個別行為之獨立性，致使刑法評價時
    將之視為單一、整體之犯罪行為，以符合社會一般人對於行
    為概念之認知，並與行為人之犯罪目的相互結合。查被告謝
    漢超於前揭時、地多次以閩南語「幹你祖媽」、「幹你」、
    「幹你娘雞八」等語，接續辱罵警員陳威嘉、保漢卿及姜智
    仁等人，其主觀上當然有自始至終密接為侮辱公務員之單一
    犯意，所為各個舉動不過為犯罪行為之一部，藉由接續實施
    ，以完成整個犯罪，接續侵害同一之法益，則其多次辱罵警
    員陳威嘉、保漢卿及姜智仁等人之行為，既係基於單一犯意
    之決意而接續為之，為接續犯，應僅論以一侮辱公務員罪。
    起訴書犯罪事實，漏載被告謝漢超另接續以閩南語「幹你祖
    媽」、「幹你」等語侮辱警員陳威嘉、保漢卿及姜智仁等人
    ，惟此與以起訴部分有接續犯之包括一罪關係，本院自應併
    予審理，附此敘明。又本件被告謝漢超雖對依法執行職務之
    員警陳威嘉、保漢卿及姜智仁等當場侮辱，依上揭最高法院
    判例意旨，就其所犯侮辱公務員罪，仍屬單純一罪，僅成立
    一侮辱公務員罪。
  2.犯罪事實欄三部分：
  按在舉發違反道路交通管理事件通知單「收受通知聯者簽章
    」欄內偽簽他人姓名，自不待依據習慣或特約，單從形式上
    觀察，即足以知悉係表示由該他人名義出具領收通知聯之證
    明，此與事先在印妥內容之收據上偽簽他人姓名之情形，無
    分軒輊，當然屬於刑法第210條所稱之私文書（最高法院83
    年度台上字第6631號判例意旨參照）。次按刑法第217條所
    稱之「偽造署押」，係指行為人冒用本人名義在文件上簽名
    或為民法第3條第3項所稱指印之類似簽名之行為者而言（最
    高法院80年度台非字第277號判決意旨參照），故倘行為人
    係以簽名之意，於文件上簽名，且該簽名僅在於表示簽名者
    個人身分，以作為人格同一性之證明，除此之外，再無任何
    其他用意者，即係刑法上所稱之「署押」，若於作為人格同
    一性之證明之外，尚有其他法律上之用意者（例如表示收受
    某物之用意而成為收據之性質、表示對於某事項為同意之用
    意證明），即應該當刑法上之「私文書」。再按司法警察（
    官）、檢察官或法官於訊問被告時所製作之詢問筆錄或訊問
    筆錄，係記載對於被告之詢問及其陳述，其內容當然含有受
    詢問人之意思表示，因該筆錄為公務員職務上所製作之文書
    ，故為公文書之一種。受詢問人雖亦在筆錄之末簽名、蓋章
    或按指印，以擔保該筆錄之憑信性，但不能因此即認為該筆
    錄係受詢問人所製作，而變更其公文書之性質，自非被告所
    製作之私文書，僅應論以偽造署押罪。且警方以「通知」之
    文件踐行刑事訴訟法第95條等所定告知程序時，被告於該「
    通知」之「被調查詢問人」欄下偽簽姓名者，該「通知」實
    質上與詢問筆錄無異，並未表示另外製作何種文書，故論以
    偽造署押罪（最高法院91年度台非字第294號判決意旨參照
    ）。被告於「逮捕通知書」之「被通知人簽章」欄偽簽他人
    姓名捺指印，因非在「收受人簽章」欄為之，而僅處於受通
    知者之地位，尚不能表示其係有製作何種文書之意思及曾為
    何項之意思表示，故認成立偽造署押罪（最高法院91年度台
    非字第295號判決意旨參照）。又犯罪嫌疑人冒名應訊並偽
    造署押，雖先後在警詢及偵查筆錄均有偽造行為，惟其仍屬
    單一犯意接續多次行為，侵害一個法益，應為接續犯，顯屬
    單純一罪，而非連續犯（最高法院84年度台非字第10號判決
    意旨參照）。
  查被告謝漢超於附表一編號2及編號3所示2張舉發通知單（
    均1式3聯，包括通知聯、移送聯及存根聯）移送聯之「收受
    通知聯者簽章」欄內偽簽「謝漢賓」之署押各1枚（並均自
    動複寫在該通知單存根聯之「收受通知聯者簽章」欄內，另
    通知聯則無「收受通知聯者簽章」欄），表示「謝漢賓」已
    收到該舉發通知單，再持以交回警員處理而行使之（警員並
    將上揭舉發違反道路交通管理事件通知單通知聯交被告收執
    ），顯然就該具有私文書性質之通知單內容有所主張，而足
    以生損害於司法機關對於司法調查及監理機關對於道路交通
    管理事件處罰之正確性，並使謝漢賓本人有受追訴、行政處
    分之虞等損害。其此部分所為，係犯刑法第216條、第210條
    之行使偽造私文書罪。檢察官雖未就被告謝漢超在1式3聯，
    採複寫方式之舉發通知單為1次簽名即同時於存根聯上各產
    生署名1枚之複寫部分犯行在犯罪事實欄中敘明，惟就複寫
    部分，乃係1次簽名即因自動複寫方式而同時產生複寫之1枚
    署名，該部分與已敘及之上揭舉發通知單移送聯之收受通知
    聯者簽章欄上偽簽「謝漢賓」之署名1枚部分，為單純一罪
    之關係，應為起訴效力所及，應併予審理。另被告謝漢超於
    附表一編號1、編號4至編號8所示之各文件上偽簽「謝漢賓
    」之署名或指印，係單純作為簽名者人格同一性之證明，並
    無其他法律上之用意，係犯刑法第217條第1項之偽造署押罪
    。檢察官認被告謝漢超於如附表一編號1、編號5至編號7所
    示之文件上偽造「謝漢賓」之署名或指印之單純偽造署押行
    為為偽造私文書，尚有誤會。
  核被告就犯罪事實欄三所為，係犯刑法第216條、第210條行
    使偽造私文書罪。被告先後於施以酒精濃度測試之現場及警
    詢中於如附表一編號1、編號4至編號8所示之各文件上偽造
    「謝漢賓」之署名及按捺指印多次、先後偽造如附表一編號
    2及編號3所示之私文書並持以行使，均係於99年8月7日密切
    接近時地實施，行為間之獨立性極為薄弱，主觀上當有自始
    至終於各該案件各階段進行過程接續冒名「謝漢賓」之意，
    且侵害相同之法益，均屬接續犯，應分別論以一罪。又被告
    上開接續偽造署押之犯行為偽造私文書之部分行為，其偽造
    私文書之低度行為復為行使偽造私文書之高度行為所吸收，
    皆不另論罪。又檢察官雖未就被告謝漢超在附表一編號4所
    示之酒精測定紀錄表上為偽造「謝漢賓」署押之行為在犯罪
    事實欄中敘明，惟該部分與本院所認定之犯罪事實有接續犯
    之包括一罪關係，為起訴效力所及，應併予審理。
  3.又被告謝漢超所犯上揭侮辱公務員、妨害公務及行使偽造私
    文書3罪間，犯意各別，罪名不同，應予分論併罰。
  4.被告謝漢超曾受如犯罪事實欄一所示有期徒刑之宣告並經執
    行完畢，有臺灣高等法院被告前案紀錄表一份附於本院卷可
    參，其於有期徒刑執行完畢後5年內，故意再犯本件有期徒
    刑以上之3罪，均為累犯，俱應依刑法第47條第1項之規定加
    重其刑。
  (二)被告沈怡姍部分：
    被告沈怡姍所為如犯罪事實欄二所為，係犯刑法第140條第1
    項之對於公務員依法執行職務時當場侮辱罪。又同前所述，
    被告沈怡姍於前揭時、地多次以閩南語「幹你祖媽」、「幹
    你」、「幹你娘雞八」等語，接續辱罵警員陳威嘉、保漢卿
    及姜智仁等人，係基於單一犯意之決意而接續為之，為接續
    犯，應僅論以一侮辱公務員罪。起訴書犯罪事實，漏載被告
    沈怡姍另接續以閩南語「幹你祖媽」、「幹你」等語侮辱警
    員陳威嘉、保漢卿及姜智仁等人，惟此與以起訴部分有接續
    犯之包括一罪關係，本院自應併予審理，附此敘明。又本件
    被告沈怡姍雖對依法執行職務之員警陳威嘉、保漢卿及姜智
    仁等當場侮辱，依上揭最高法院判例意旨，就其所犯侮辱公
    務員罪，仍屬單純一罪，僅成立一侮辱公務員罪，併此敘明
    。
  (三)爰審酌被告謝漢超：(1)前有贓物、公共危險等犯罪紀錄，素
    行非佳，有臺灣高等法院被告前案紀錄表1份在卷可參；(2)
    明知員警係依法執行職務，對之施以強暴及口出穢言予以侮
    辱，侵害警察機關執行職務之嚴正性，並視國家公權力為無
    物，嚴重影響社會秩序及國家公權力之執行，且已對員警造
    成身體傷害；(3)冒名應訊，其所為除可能使謝漢賓本人蒙受
    不白之冤外，更將危害司法警察機關對於犯罪偵查之正確性
    及監理機關對於交通事件管理及處罰之正確性，惡行非輕，
    當應受有相當程度之刑事非難；(4)惟犯後坦承犯行，態度尚
    稱良好暨檢察官具體求處應執行有期徒刑6月，惟本院綜合
    審酌上情等一切情狀，分別量處如主文所示之刑，並分別諭
    知易科罰金之折算標準，並定應執行之刑及諭知易科罰金之
    折算標準。另審酌被告沈怡姍：(1)無犯罪紀錄，素行非惡；
    (2)明知員警係依法執行職務，口出穢語侮辱員警，其侵害公
    務員執法尊嚴及藐視執法公權力之態度，同無可取；(3)惟念
    及其犯後坦承犯行，態度尚佳等一切情狀，量處如主文所示
    之刑，並諭知易科罰金之折算標準。
四、沒收部分：
  (一)被告謝漢超就如犯罪事實欄三所示於如附表一編號1至編號8
    所示各文件上偽造之「謝漢賓」之署押共22枚（含署名9枚
    、複寫署名2枚及指印11枚），均應依刑法第219條規定，不
    問是否屬犯人所有，於被告謝漢超所犯如犯罪事實欄三之行
    使偽造私文書主文項下均併予宣告沒收。
  (二)至如附表二編號1及編號2所示之交由被告謝漢超收執之臺北
    市政府警察局舉發違反道路交通管理事件通知單通知聯（北
    市警交大字ACU769048號、ACU769049號）2紙，既無證據證
    明業已滅失，且為被告謝漢超所有，並為犯罪所生之物，爰
    依刑法第38條第1項第3款之規定宣告沒收之。
據上論斷，應依刑事訴訟法第273條之1第1項、第299條第1項前
段，刑法第135條第1項、第140條第1項、第216條、第210條、第
219條、第47條第1項、第51條第5款、第41條第1項前段、第38條
第1項第3款，刑法施行法第1條之1第1項、第2項前段，判決如主
文。
本案經檢察官高一書到庭執行職務。
中    華    民    國    99    年    11    月    29    日
                  臺灣臺北地方法院刑事第八庭
                              法  官  古瑞君
以上正本證明與原本無異。
如不服本判決應於收受送達後10日內向本院提出上訴書狀，並應
敘述具體理由；其未敘述上訴理由者，應於上訴期間屆滿後20日
內向本院補提理由書（均須按他造當事人之人數附繕）「切勿逕
送上級法院」。
告訴人或被害人如對於本判決不服者，應具備理由請求檢察官上
訴，其上訴期間之計算係以檢察官收受判決正本之日期為準。
                              書記官  莊宜諳
中    華    民    國    99    年    11    月    29    日
附錄本案論罪科刑法條全文：
刑法第135條
對於公務員依法執行職務時，施強暴脅迫者，處 3 年以下有期
徒刑、拘役或 3 百元以下罰金。
意圖使公務員執行一定之職務或妨害其依法執行一定之職務或使
公務員辭職，而施強暴脅迫者，亦同。
犯前二項之罪，因而致公務員於死者，處無期徒刑或 7 年以上
有期徒刑；致重傷者，處 3 年以上、 10 年以下有期徒刑。
刑法第140條
於公務員依法執行職務時，當場侮辱，或對於其依法執行之職務
公然侮辱者，處 6 月以下有期徒刑、拘役或 1 百元以下罰金。
對於公署公然侮辱者亦同。
刑法第216條
行使第 210 條至第 215 條之文書者，依偽造、變造文書或登載
不實事項或使登載不實事項之規定處斷。
刑法第210條
（偽造變造私文書罪）
偽造、變造私文書，足以生損害於公眾或他人者，處 5 年以下
有期徒刑。
附表一：
┌──┬────┬─────┬───┬───┬──────┬────┬────┐
│編號│時  間  │地    點  │卷宗別│頁數  │ 文件名稱   │欄    位│偽造之署│
│    │        │          │      │      │            │        │押及數量│
├──┼────┼─────┼───┼───┼──────┼────┼────┤
│１  │99年8月7│臺北市新生│偵查卷│第23頁│呼氣酒精濃度│受稽查人│署名1枚 │
│    │日3時20 │北路1段81 │      │      │測試確認單  │簽名欄  │        │
│    │分許    │號前      │      │      │            │        │        │
├──┼────┼─────┼───┼───┼──────┼────┼────┤
│２  │同    上│同      上│同  上│第26頁│臺北市政府警│收受通知│署名2 枚│
│    │        │          │      │      │察局北市警交│聯者簽章│        │
│    │        │          │      │      │大字第ACU769│欄      │        │
│    │        │          │      │      │048號舉發違 │        │        │
│    │        │          │      │      │反道路交通管│        │        │
│    │        │          │      │      │理事件通知單│        │        │
│    │        │          │      │      │（1式3聯，包│        │        │
│    │        │          │      │      │括通知聯、移│        │        │
│    │        │          │      │      │送聯及存根聯│        │        │
│    │        │          │      │      │；被告於移送│        │        │
│    │        │          │      │      │聯之「收受通│        │        │
│    │        │          │      │      │知聯者簽章」│        │        │
│    │        │          │      │      │欄內偽簽「謝│        │        │
│    │        │          │      │      │漢賓」之署押│        │        │
│    │        │          │      │      │1枚，自動複 │        │        │
│    │        │          │      │      │寫在該通知單│        │        │
│    │        │          │      │      │存根聯之「收│        │        │
│    │        │          │      │      │受通知聯者簽│        │        │
│    │        │          │      │      │章」欄內，另│        │        │
│    │        │          │      │      │通知聯則無「│        │        │
│    │        │          │      │      │收受通知聯者│        │        │
│    │        │          │      │      │簽章」欄，再│        │        │
│    │        │          │      │      │持以交回警員│        │        │
│    │        │          │      │      │處理而行使之│        │        │
│    │        │          │      │      │，警員並將上│        │        │
│    │        │          │      │      │揭舉發違反道│        │        │
│    │        │          │      │      │路交通管理事│        │        │
│    │        │          │      │      │件通知單通知│        │        │
│    │        │          │      │      │聯交被告收執│        │        │
│    │        │          │      │      │）          │        │        │
│    │        │          │      │      │            │        │        │
├──┼────┼─────┼───┼───┼──────┼────┼────┤
│３  │同    上│同      上│同  上│第26頁│臺北市政府警│收受通知│署名2枚 │
│    │        │          │      │      │察局北市警交│聯者簽章│        │
│    │        │          │      │      │大字第ACU769│欄      │        │
│    │        │          │      │      │049號舉發違 │        │        │
│    │        │          │      │      │反道路交通管│        │        │
│    │        │          │      │      │理事件通知單│        │        │
│    │        │          │      │      │（1式3聯，包│        │        │
│    │        │          │      │      │括通知聯、移│        │        │
│    │        │          │      │      │送聯及存根聯│        │        │
│    │        │          │      │      │；被告於移送│        │        │
│    │        │          │      │      │聯之「收受通│        │        │
│    │        │          │      │      │知聯者簽章」│        │        │
│    │        │          │      │      │欄內偽簽「謝│        │        │
│    │        │          │      │      │漢賓」之署押│        │        │
│    │        │          │      │      │1枚，自動複 │        │        │
│    │        │          │      │      │寫在該通知單│        │        │
│    │        │          │      │      │存根聯之「收│        │        │
│    │        │          │      │      │受通知聯者簽│        │        │
│    │        │          │      │      │章」欄內，另│        │        │
│    │        │          │      │      │通知聯則無「│        │        │
│    │        │          │      │      │收受通知聯者│        │        │
│    │        │          │      │      │簽章」欄，再│        │        │
│    │        │          │      │      │持以交回警員│        │        │
│    │        │          │      │      │處理而行使之│        │        │
│    │        │          │      │      │，警員並將上│        │        │
│    │        │          │      │      │揭舉發違反道│        │        │
│    │        │          │      │      │路交通管理事│        │        │
│    │        │          │      │      │件通知單通知│        │        │
│    │        │          │      │      │聯交被告收執│        │        │
│    │        │          │      │      │）          │        │        │
├──┼────┼─────┼───┼───┼──────┼────┼────┤
│４  │99年8 月│同上      │同上  │第26頁│酒精測定紀錄│被測人簽│署名1枚 │
│    │7日4時20│          │      │      │表          │名欄    │        │
│    │分許    │          │      │      │            │        │        │
├──┼────┼─────┼───┼───┼──────┼────┼────┤
│５  │99年8月7│臺北市政府│同上  │第31頁│權利告知書  │被告知人│署名1枚 │
│    │日5時45 │警察局保安│      │      │            │欄      │指印1枚 │
│    │分許    │大隊第五中│      │      │            │        │        │
│    │        │隊        │      │      │            │        │        │
├──┼────┼─────┼───┼───┼──────┼────┼────┤
│６  │同上    │同上      │同  上│第32頁│臺北市政府警│被通知人│署名1枚 │
│    │        │          │      │      │察局保安警察│簽名捺印│指印1枚 │
│    │        │          │      │      │大隊逕行逮捕│欄      │        │
│    │        │          │      │      │通知書      │        │        │
├──┼────┼─────┼───┼───┼──────┼────┼────┤
│７  │同上    │同上      │同上  │第33頁│臺北市政府警│通知方式│署名1枚 │
│    │        │          │      │      │察局保安警察│欄      │指印1枚 │
│    │        │          │      │      │大隊執行拘提│        │        │
│    │        │          │      │      │逮捕告知親友│        │        │
│    │        │          │      │      │通知書      │        │        │
├──┼────┼─────┼───┼───┼──────┼────┼────┤
│８  │99年8月7│同上      │同上  │第13頁│警詢筆錄    │受詢問人│署名2枚 │
│    │日8時20 │          │      │至第15│            │欄及騎縫│指印8枚 │
│    │分許    │          │      │頁    │            │處      │        │
│    │        │          │      │      │            │        │        │
├──┴────┴─────┴───┴───┴──────┴────┴────┤
│共計：偽造「謝漢賓」之署押共22枚（署名9枚、複寫2枚、指印11枚）              │
└──────────────────────────────────────┘
附表二：
編號1：臺北市政府警察局北市警交大字第ACU769048號舉發違反
       道路交通管理事件通知單之通知聯1紙
編號2：臺北市政府警察局北市警交大字第ACU769049號舉發違反
       道路交通管理事件通知單之通知聯1紙

司法院資訊處製作；財團法人民間司法改革基金會備份。
